【裁判字號】    97,審易,1166
【裁判日期】    970822
【裁判案由】    竊盜
【裁判全文】
臺灣桃園地方法院刑事判決            97年度審易字第1166號
公  訴  人  臺灣桃園地方法院檢察署檢察官
被      告  丙○○
上列被告因竊盜案件，經檢察官提起公訴（97年度偵字第11354
、12712 號），被告於準備程序中為有罪之陳述，經告知簡式審
判程序之旨，並聽取當事人之意見後，本院裁定改行簡式審判程
序，茲判決如下：
    主  文
丙○○竊盜，累犯，處有期徒刑肆月；又於夜間侵入住宅竊盜，
累犯，處有期徒刑捌月。應執行有期徒刑拾月。
    事  實
一、丙○○前於民國94年間因施用第一、二級毒品案件，經本院
    以94年度訴字第1604號判決判處有期徒刑8 月、4 月，應執
    行有期徒刑10月，嗣經臺灣高等法院以94年度上訴字第3655
    判決駁回上訴確定，復經臺灣高等法院以96年度聲減字第13
    5 號裁定減刑為應執行有期徒刑5 月確定，並於96年7 月16
    日執行完畢（於本案構成累犯）。詎仍不知悔改，復意圖為
    自己不法之所有，分別為下列行為：(一)於97年2 月5 日下午
    6 時30分許，在桃園縣龜山鄉○○村○○○街383 號前，以
    自備之機車鑰匙1 支，竊取乙○○所有車號5491─RY號自用
    小客貨車，供己代步使用，迨汽油耗盡後遂將贓車棄置於桃
    園縣龜山鄉○○○ 路樟腦寮巷內，嗣為警尋獲上開車輛；(二)
    於同年4 月16日日出前之凌晨2 時許，侵入桃園縣龜山鄉○
    ○街50號樓房之地下室內，徒手竊取地下室甲○○所有之建
    築用鋼筋得手，並將之變賣，供己花用怠盡。嗣為警依監視
    畫面，於97年4 月19日下午2 時40分許，在桃園縣龜山鄉○
    ○路113 號住處循線查獲上開(二)之竊盜犯行，而丙○○於具
    有偵查職權機關尚未發覺其上開(一)盜犯行前，主動供出上開
    (一)之竊盜犯行而自首，進而接受本件裁判，始查悉上情。
二、案經桃園縣政府警察局龜山分局報告臺灣桃園地方法院檢察
    署檢察官偵查起訴。
    理  由
一、上揭犯罪事實，業據被告丙○○於警詢、偵查及本院審理時
    均坦承不諱，核與證人即被害人乙○○、甲○○於警詢中證
    述其上開財物遭竊之情節相符，復有贓物認領保管單1 紙、
    、失車紀錄1 紙及監視器畫面翻拍照片3 張在卷可稽，足認
    被告前揭任意性之自白與事實相符，堪以採信。本件事證明
    確，被告犯行已堪認定，應依法論科。
二、核被告事實欄一(一)所為，係犯刑法第320 條第1 項之竊盜罪
    ；又按大樓式或公寓式住宅之地下室，係附屬於該大樓或公
    寓，為該種住宅居住人生活起居場所之一部分，與住宅之關
    係密不可分，如於夜間侵入該種住宅地下室竊盜，自應依刑
    法第321 條第1 項第1 款論罪（參照最高法院82年度台上字
    第5704號判例意旨），是核被告事實欄一(二)所為，係犯刑法
    第321 條第1 項第1 款之夜間侵入住宅竊盜罪。被告有事實
    欄所載之犯罪及科刑執行情形，有臺灣高等法院被告前案記
    錄表足憑，其於5 年內故意再犯本案有期徒刑以上之罪，皆
    為累犯，均應依法加重其刑。又被告於上開事實欄一(二)之竊
    盜犯行被查獲後，在有偵查職權之機關尚未發覺其上開一(一)
    竊盜犯行前，主動供出其上開事實欄一(一)之竊盜犯行，業據
    其供承在卷，雖警移送書上對於上述竊盜查辦情況，記載循
    線查獲，惟上開車號5491─RY號自用小客貨車，於97年2 月
    7 日下午2 時50分許，在桃園縣龜山鄉○○○ 路樟腦寮巷內
    為警尋獲後，該車輛所有人乙○○因急需使用該車，遂未同
    意採證，此有勘察採證同意書1 份在卷可憑，此外，觀諸全
    案卷證，查無可資證明被告為警查獲時，有足以讓承辦警員
    對於被告涉犯上開事實欄一(一)之竊盜犯行，客觀上存有合理
    懷疑之事證，足堪認定被告關於自首之答辯可以信實。其符
    合自首之要件，應無疑義，關於上開事實欄一(一)之竊盜犯行
    ，爰依刑法第62條前段減輕其刑，並依法先加後減。爰審酌
    被告素行，貪圖他人財物，而為上開2 竊盜犯行，其價值觀
    及守法概念有偏差，且甲○○遭竊之剛筋已被變賣而無法取
    回，惟乙○○遭竊車輛已尋回並已領回，所生損害非鉅，及
    其犯罪手段、智識程度、犯後坦承犯行之態度等一切情狀，
    分別量處如主文所示之刑，並定其應執行之刑。
據上論斷，應依刑事訴訟法第273 條之1 第1 項、第299 條第1
項前段，刑法第320 條第1 項、第321 條第1 項第1 款、第47條
第1 項、第62條前段、第51條第5 款，刑法施行法第1 條之1 第
1 項、第2 項前段。
本案經檢察官黃珮如到庭執行職務。
中    華    民    國    97    年    8     月    22    日
                      刑事庭  法  官  江振義
以上正本證明與原本無異。
如不服本判決，應於判決送達後10日內向本院提出上訴狀（應附
繕本），其未敘述上訴理由者，應於上訴期間屆滿後20日內補提
理由書狀於本院，上訴於臺灣高等法院。
                              書記官  林韡婷
中    華    民    國    97    年    8     月    22    日
附錄論罪科刑法條：
刑法第320 條第1 項
意圖為自己或第三人不法之所有，而竊取他人之動產者為竊盜罪
，處5 年以下有期徒刑、拘役或5 百元以下罰金。
刑法第321 條第1 項：
犯竊盜罪而有左列情形之一者，處6 月以上5 年以下有期徒刑：
一  於夜間侵入住宅或有人居住之建築物、船艦，或隱匿其內而
    犯之者。
二  毀越門扇、牆垣或其他安全設備而犯之者。
三  攜帶兇器而犯之者。
四  結夥三人以上而犯之者。
五  乘火災、水災或其他災害之際而犯之者。
六  在車站或埠頭而犯之者。


司法院資訊處製作；財團法人民間司法改革基金會備份。
